臺灣彰化地方法院刑事判決　　　　　　　94年度訴字第1249號
公　訴　人　臺灣彰化地方法院檢察署檢察官
被　　　告　甲○○
上列被告因違反毒品危害防制條例案件，經檢察官提起公訴（九
十四年度毒偵字第二九九六號），本院認有刑事訴訟法第二百七
十三條之一第一項之情形，而改依簡式審判程序判決如下：
    主  文
甲○○連續施用第一級毒品，累犯，處有期徒刑壹年。
    事  實
一、甲○○曾因違反毒品危害防制條例案件，經本院以九十年度
    訴字第九五七號判決判處有期徒刑七月，緩刑三年確定（第
    一案）；另於緩刑期間，再因施用毒品案件，經本院以九十
    二年度訴字第四一二號判決判處有期徒刑十月確定（第二案
    ），第一案之緩刑宣告亦因而撤銷，二案接續執行，於民國
    （下同）九十三年十月六日假釋出獄付保護管束，迄九十四
    年一月四日未經撤銷其假釋，而視為業已執行完畢。又其前
    於八十八年間因施用毒品案件，經本院以八十八年毒聲字第
    四九一九號裁定送觀察勒戒後，認有繼續施用毒品之傾向，
    由本院另以八十九年度毒聲字第一七二０號裁定令入戒治處
    所施以強制戒治一年，嗣自八十九年四月十九日起送臺灣雲
    林戒治所強制戒治滿三月後，其成效經評定合格，無繼續戒
    治必要，復由本院以八十九年度毒聲字第四七九五號裁定停
    止戒治，所餘戒治期間付保護管束，嗣於九十年四月十六日
    因交付保護管束期滿，經台灣彰化地方法院檢察署檢察官於
    九十二年四月二十日，以九十年度毒偵字第一六四六號、九
    十年度戒毒偵字第五七一、五七二號為不起訴處分確定；復
    因施用毒品案件，經檢察官聲請，由本院以九十年度毒聲字
    第二三二八號裁定令入雲林戒治處所施以強制戒治一年，自
    九十年六月十三日起送戒治所施以強制戒治滿三個月後，其
    成效經評定合格，無繼續戒治必要，經本院以九十一年度毒
    聲字第四九六號裁定停止戒治，所餘戒治期間付保護管束，
    迄九十一年六月四日保護管束期滿，未經撤銷其停止戒治，
    而視為業已執行期滿，所犯刑事案件部分，則經本院以九十
    年度訴字第九五七號判決判處有期徒刑七月，緩刑三年確定
    （嗣撤銷緩刑之宣告，現已執行完畢）；另於緩刑期間，再
    因施用毒品案件，經本院裁定令入雲林戒治處所施以強制戒
    治一年，自九十二年二月二十六日起送戒治所施以強制戒治
    滿三個月後，其成效經評定合格，無繼續戒治必要，經本院
    以九十二年度毒聲字第一六五九號裁定停止戒治，所餘戒治
    期間付保護管束，迄九十三年二月二十五日保護管束期滿，
    未經撤銷其停止戒治，而視為業已執行期滿，所犯刑事案件
    部分，則經本院以九十二年度訴字第四一二號判決判處有期
    徒刑十月確定（業已執行完畢）。詎其仍不知悔改，於強制
    戒治執行完畢釋放後五年內，復基於施用第一級毒品海洛因
    之概括犯意，於九十四年四月二十六日中午十二時許至同年
    七月十六日早上八時許止，在其位於彰化縣員林鎮○○街一
    ００號之居所及第一市場公共廁所內等處，以將第一級毒品
    海洛因摻水置放於注射針筒內，注射於手臂之方式，連續施
    用海洛因多次，平均約一天施用二次。嗣於九十四年四月二
    十八日十七時許，在上開居所為警查獲，暨其於本院審理時
    自白其餘犯行，而查悉上情。
二、案經彰化縣警察局彰化分局報請臺灣彰化地方法院檢察署檢
    察官偵查起訴，本院認有刑事訴訟法第二百七十三條之一第
    一項之情形，而改依簡式審判程序審理。
    理  由
一、按除被告所犯為死刑、無期徒刑、最輕本刑為三年以上有期
    徒刑之罪或高等法院管轄第一審案件者外，於刑事訴訟法第
    二百七十三條第一項程序進行中，被告先就被訴事實為有罪
    之陳述時，審判長得告知被告簡式審判程序之旨，並聽取當
    事人、代理人、辯護人及輔佐人之意見後，裁定進行簡式審
    判程序；除簡式審判程序及簡易程序案件外，第一審應行合
    議審判，刑事訴訟法第二百七十三條之一第一項、第二百八
    十四條之一分別定有明文。本件被告甲○○所犯係死刑、無
    期徒刑、最輕本刑為三年以上有期徒刑之罪或高等法院管轄
    第一審案件以外之罪，並於本院行準備程序時就被訴事實為
    有罪之陳述，本院合議庭依前揭規定，經評議結果，裁定改
    由受命法官獨任行簡式審判程序，先予敘明。
二、上揭事實，業據被告甲○○迭於警詢中及本院行準備程序與
    審理時均坦承不諱，且其於九十四年四月二十八日為警查獲
    時所採取之尿液，經送鑑驗結果，確呈嗎啡陽性反應，此有
    彰化縣警察局刑警隊委託檢驗尿液代號與真實姓名對照單及
    彰化縣衛生局九十四年五月九日煙檢字第九四一八二一號煙
    毒尿液檢驗成績書各一紙附卷可稽，復參以施用第一級毒品
    海洛因具有成癮性，被告前又已有多次施用毒品之犯行，有
    其前案紀錄可憑，且經觀察勒戒、強制戒治，及刑之執行後
    ，仍再次施用毒品海洛因，被告顯有難以戒斷，且已成癮之
    情事，故雖被告於九十四年四月二十八日為警查獲前三日以
    外之施用毒品犯行未經採尿鑑驗，然依前開說明，亦應認被
    告之自白確與事實相符，洵堪採信。再查，被告前於八十八
    年間因施用毒品案件，經本院以八十八年毒聲字第四九一九
    號裁定送觀察勒戒後，認有繼續施用毒品之傾向，由本院另
    以八十九年度毒聲字第一七二０號裁定令入戒治處所施以強
    制戒治一年，嗣自八十九年四月十九日起送臺灣雲林戒治所
    強制戒治滿三月後，其成效經評定合格，無繼續戒治必要，
    復由本院以八十九年度毒聲字第四七九五號裁定停止戒治，
    所餘戒治期間付保護管束，嗣於九十年四月十六日因交付保
    護管束期滿，經台灣彰化地方法院檢察署檢察官於九十二年
    四月二十日，以九十年度毒偵字第一六四六號、九十年度戒
    毒偵字第五七一、五七二號為不起訴處分確定；復因施用毒
    品案件，經檢察官聲請，由本院以九十年度毒聲字第二三二
    八號裁定令入雲林戒治處所施以強制戒治一年，自九十年六
    月十三日起送戒治所施以強制戒治滿三個月後，其成效經評
    定合格，無繼續戒治必要，經本院以九十一年度毒聲字第四
    九六號裁定停止戒治，所餘戒治期間付保護管束，迄九十一
    年六月四日保護管束期滿，未經撤銷其停止戒治，而視為業
    已執行期滿，所犯刑事案件部分，則經本院以九十年度訴字
    第九五七號判決判處有期徒刑七月，緩刑三年確定（嗣撤銷
    緩刑之宣告，現已執行完畢）；另於緩刑期間，再因施用毒
    品案件，經本院裁定令入雲林戒治處所施以強制戒治一年，
    自九十二年二月二十六日起送戒治所施以強制戒治滿三個月
    後，其成效經評定合格，無繼續戒治必要，經本院以九十二
    年度毒聲字第一六五九號裁定停止戒治，所餘戒治期間付保
    護管束，迄九十三年二月二十五日保護管束期滿，未經撤銷
    其停止戒治，而視為業已執行期滿，所犯刑事案件部分，則
    經本院以九十二年度訴字第四一二號判決判處有期徒刑十月
    確定（業已執行完畢）等情，有該不起訴處分書、判決書、
    臺灣高等法院被告全國前案紀錄表及臺灣彰化地方法院檢察
    署刑案資料查註紀錄表在卷足憑，被告顯係於受強制戒治執
    行完畢釋放後，五年內再犯毒品危害防制條例第十條第一項
    之罪，依同條例第二十三條第二項規定，應依法論科。綜上
    所述，本件犯罪事證明確，被告前開犯行洵堪認定。
三、核被告所為，係犯毒品危害防制條例第十條第一項之施用第
    一級毒品罪。被告為施用毒品而持有第一級毒品海洛因，其
    持有之低度行為均應為施用之高度行為所吸收，均不另論罪
    。被告先後多次施用第一級毒品海洛因之犯行，時間緊接，
    所犯係構成要件相同之罪名，顯係基於概括犯意反覆為之，
    為連續犯，應依刑法第五十六條規定，以一罪論，並加重其
    刑。又查被告係於九十四年四月二十六日中午十二時起至同
    年七月十六日早上八時時許止，連續施用第一級毒品海洛因
    多次，而公訴人僅就被告九十四年四月二十六日中午十二時
    許，施用第一級毒品海洛因一次之犯行提起公訴，該未經起
    訴之部分，與檢察官已提起公訴之部分，因被告係基於概括
    犯意而為之，具有連續犯之裁判上一罪關係，其一部起訴之
    效力及於全部，故本院自得併予審究，併此敘明。再查被告
    曾因違反毒品危害防制條例案件，經本院以九十年度訴字第
    九五七號判決判處有期徒刑七月，緩刑三年確定；另於緩刑
    期間，再因施用毒品案件，經本院以九十二年度訴字第四一
    二號判決判處有期徒刑十月，前案之緩刑宣告亦因而撤銷，
    二案接續執行，於九十三年十月六日假釋出獄付保護管束，
    迄九十四年一月四日未經撤銷其假釋，而視為業已執行完畢
    等情，有臺灣彰化地方法院檢察署刑案資料查註紀錄表及臺
    灣高等法院被告全國前案紀錄表各一份附卷可稽，被告於受
    有期徒刑之執行完畢後，五年內再犯有期徒刑以上之罪，為
    累犯，應依刑法第四十七條之規定，加重其刑，並依法遞加
    重之。爰審酌被告前曾有施用毒品罪行，經送觀察勒戒、強
    制戒治後，猶不知悔改，再施用毒品不輟，不僅戕害自身健
    康，更辜負國家將之視為病人，並施以長時間之戒治處遇之
    苦心，惟其對他人權益之侵害仍屬有限，於警詢中及本院行
    準備程序與審理時均已坦承犯行，暨其犯罪動機、目的、手
    段、施用之次數、期間及其智識程度、生活狀況等一切情狀
    ，量處如主文所示之刑。
據上論斷，應依刑事訴訟法第二百七十三條之一第一項、第二百
九十九條第一項前段，毒品危害防制條例第十條第一項、第二十
三條第二項，刑法第十一條前段、第五十六條、第四十七條，判
決如主文。
本案經檢察官田德煙到庭執行職務。
中　　華　　民　　國　　94　　年　　8 　　月　　30　　日
                  刑事第一庭          法  官  簡璽容
以上正本證明與原本無異。
如不服本判決，應於判決送達後十日內向本院提出上訴狀 (須附
繕本)。
中　　華　　民　　國　　94　　年　　8 　　月　　30　　日
                                      書記官  王惠嬌
毒品危害防制條例第10條
施用第一級毒品者，處6 月以上5 年以下有期徒刑。
施用第二級毒品者，處 3 年以下有期徒刑。
